【裁判字號】    99,審訴,761
【裁判日期】    991130
【裁判案由】    違反毒品危害防制條例
【裁判全文】
臺灣新竹地方法院刑事宣示判決筆錄     99年度審訴字第761號
公  訴  人  臺灣新竹地方法院檢察署檢察官
被      告  林江進
指定辯護人  本院公設辯護人林建和
上列被告因違反毒品危害防制條例案件，經檢察官提起公訴（99
年度毒偵字第1451號、第1603號）後，聲請改依協商程序判決，
本院於中華民國99年11月30日下午5 時在本院刑事第十一法庭宣
示判決，出席職員如下：
                                  法  官  楊惠芬
                                  書記官  張懿中
                                  通  譯  宋彩昱
法官起立朗讀判決主文、犯罪事實要旨、處罰條文、附記事項及
告以上訴限制、期間並提出上訴狀之法院，且諭知記載其內容：
一、主  文
    林江進施用第一級毒品，處有期徒刑柒月。又施用第二級毒
    品，處有期徒刑肆月。又施用第一級毒品，處有期徒刑捌月
    。扣案之第一級毒品海洛因壹包（淨重零點壹公克，驗餘淨
    重零點零玖捌公克）沒收銷燬之。扣案之注射針筒壹支沒收
    之。應執行有期徒刑壹年肆月。扣案之第一級毒品海洛因壹
    包（淨重零點壹公克，驗餘淨重零點零玖捌公克）沒收銷燬
    之。扣案之注射針筒壹支沒收之。
二、犯罪事實要旨：
（一）林江進前曾於民國88年間因施用毒品案件，經臺灣新竹地
      方法院檢察署檢察官聲請，而經本院於88年4 月30日以88
      年度毒聲字第829 號裁定送勒戒處所觀察、勒戒，旋因觀
      察、勒戒結果，因認無繼續施用毒品之傾向，於88年7 月
      28日執行完畢出所，並經臺灣新竹地方法院檢察署檢察官
      於88年7 月31日以88年度偵緝字第289 號為不起訴處分確
      定；又於89年間因施用毒品案件，經臺灣新竹地方法院檢
      察署檢察官聲請，而經本院分別於89年4 月5 日以89年度
      毒聲字第875 號、及於89年6 月1 日以89年度毒聲字第14
      58號裁定送勒戒處所觀察、勒戒，旋因觀察、勒戒結果，
      因認有繼續施用毒品之傾向，經臺灣新竹地方法院檢察署
      檢察官聲請，而經本院於89年8 月2 日以89年度毒聲字第
      1757號裁定令入戒治處所施以強制戒治1 年，於90年6 月
      30日執行完畢，至其此部分施用毒品犯行，經臺灣新竹地
      方法院檢察署檢察官聲請簡易判決處刑，而經本院於89年
      10月17日以89年度竹簡字第364 號判處有期徒刑6 月，於
      89年12月4 日確定；又於93年間因施用毒品案件，經臺灣
      苗栗地方法院檢察署檢察官起訴，而經臺灣苗栗地方法院
      於94年1 月31日以93年度訴字第558 號就施用第一級毒品
      部分判處有期徒刑10月、施用第二級毒品部分判處有期徒
      刑8 月，應執行有期徒刑1 年4 月，於94年3 月3 日確定
      ；又於99年間因施用毒品案件，經臺灣新竹地方法院檢察
      署檢察官起訴，而經本院於99年8 月19日以99年度審訴字
      第116 號就施用第一級毒品部分分別判處有期徒刑7 月、
      7 月、施用第二級毒品部分分別判處有期徒刑4 月、4 月
      ，應執行有期徒刑1 年6 月確定。
（二）詎林江進猶不知悔改，仍未戒斷毒癮，復於前開觀察勒戒
      執行完畢釋放後5 年內及前揭違反毒品危害防制條例等案
      件後，又另行起意，分別為下列犯行：
  １、基於施用第一級毒品海洛因之犯意，於99年6 月19日某時
      許，在新竹市某處，以將第一級毒品海洛因摻水置入注射
      針筒施打於皮膚之方式，施用第一級毒品海洛因。其又另
      行起意，並基於施用第二級毒品甲基安非他命之犯意，於
      99 年6月18日某時許，在新竹市某處，以將第二級毒品甲
      基安非他命置放玻璃球內燒烤，讓其起煙霧，再以吸食器
      吸食煙霧之方式，施用第二級毒品甲基安非他命。嗣於99
      年6 月19日因另案涉嫌竊盜案件而為警查獲，經警將其親
      採封緘之尿液送鑑結果，呈嗎啡陽性反應、可待因陽性反
      應、安非他命陽性反應及甲基安非他命陽性反應，因而為
      警循線查悉上情。
  ２、其復另行起意，並基於施用第一級毒品海洛因之犯意，於
      99年9 月16日12時許，在新竹市○○路3 號國軍新竹地區
      醫院某廁所內，以將第一級毒品海洛因摻水置入注射針筒
      施打於左手手腕之方式，施用第一級毒品海洛因。嗣因其
      騎乘懸掛已經申告遺失之HMA －668 號車牌之普通重型機
      車，為警於99年9 月16日14時50分許，在世界街與文化街
      口攔檢，發覺其因另案竊盜案件遭通緝，而當場逮捕及附
      帶搜索，並扣得第1 級毒品海洛因1 包（淨重0.1 公克，
      驗餘淨重0.098 公克）及注射針筒1 支等物，經警將其親
      採封緘之尿液送鑑結果，呈嗎啡陽性反應及可待因陽性反
      應，因而為警循線查悉上情（所涉竊盜部分另案偵辦中）
      。
三、處罰條文：
    毒品危害防制條例第10條第1 項、第2 項、第18條第1 項前
    段，刑法第11條前段、第51條第5 款、第38條第1 項第2 款
    。
四、扣案之疑似第一級毒品海洛因1 包，經送請交通部民用航空
    局航空醫務中心鑑定結果，檢出海洛因（淨重0.1054公克，
    取樣0.002 公克，驗餘淨重0.098 公克）等情，有該中心99
    年10月20日航藥鑑字第0996540 號鑑定書1 份在卷可參，係
    毒品危害防制條例第2 條第2 項第1 款所規定之第一級毒品
    ，屬違禁物，不問屬於被告與否，爰依毒品危害防制條例第
    18條第1 項前段之規定，宣告沒收銷燬之。又注射針筒1 支
    ，為被告所有，且係供被告為上開施用第一級毒品犯行時所
    用之物等情，業據被告供承在卷，爰依刑法第38條第1 項第
    2 款之規定，宣告沒收之。
五、協商判決除有刑事訴訟法第455 條之4 第1 項第1 款於本訊
    問程序終結前，被告撤銷協商合意或檢察官撤回協商聲請者
    ；第2 款被告協商之意思非出於自由意志者；第4 款被告所
    犯之罪非第四百五十五條之二第一項所定得以協商判決者；
    第6 款被告有其他較重之裁判上一罪之犯罪事實者；第7 款
    法院認應諭知免刑或免訴、不受理者情形之一，及違反同條
    第2 項「法院應於協商合意範圍內為判決；法院為協商判決
    所科之刑，以宣告緩刑或二年以下有期徒刑、拘役或罰金為
    限」之規定者外，檢察官與被告、辯護人均不得上訴。
六、如有前項得上訴之情形，得自收受宣示判決筆錄送達之日起
    10日內，向本院提出上訴書狀，上訴於第二審法院。
中    華    民    國    99    年    11    月    30    日
                  刑事第九庭    書記官  張懿中
                                法  官  楊惠芬
以上正本證明與原本無異。
中    華    民    國    99    年    12    月    2     日
                                書記官  張懿中
附錄論罪科刑法條：
毒品危害防制條例第10條：
施用第一級毒品者，處六月以上五年以下有期徒刑。
施用第二級毒品者，處三年以下有期徒刑。

司法院資訊處製作；財團法人民間司法改革基金會備份。
